【裁判字號】    95,簡上,31
【裁判日期】    950630
【裁判案由】    公共危險
【裁判全文】
臺灣新竹地方法院刑事判決              95年度簡上字第31號
上  訴  人  甲○○
即  被  告
上列上訴人即被告因公共危險等案件，不服本院新竹簡易庭95年
度竹交簡字第54號中華民國95年 1月12日第一審簡易判決（聲請
案號：94年度偵字第5682號），提起上訴，本院管轄第二審之合
議庭判決如下：
    主  文
上訴駁回。
甲○○緩刑貳年。
    事  實
一、甲○○於民國94年8月26日11時19分許，駕駛車牌號碼DE-99
    41號自用小客車，在新竹市○○路○段592號前，欲自路邊停
    靠處駛入內側車道往市區方向行駛，而汽車駕駛人於行車起
    步前本應注意顯示方向燈，並注意前後左右有無障礙或車輛
    行人，及讓行進中之車輛行人優先通行，而依當時天候為晴
    ，日間自然光線，路面乾燥無缺陷及障礙物，視距良好，並
    無不能注意之情事，竟疏未注意後方人車情形，貿然由路邊
    駛入內側車道，適同向後方由乙○○駕駛之車牌號碼HSZ-61
    6 號重型機車行駛至該處，因而閃避不及，致其機車之右把
    手與甲○○所駕駛車輛之左側後照鏡發生擦撞，乙○○並因
    此受有右前臂鈍挫傷，合併擦傷10、12公分之傷害。詎甲○
    ○肇事擦撞乙○○後並未下車查看乙○○之傷勢，亦未採取
    必要之救護措施，旋另行基於肇事逃逸之犯意，隨即駕車逃
    離現場。嗣經乙○○記下甲○○所駕駛車輛之車號並報警處
    理，始循線查悉上情。
二、案經乙○○訴由新竹市警察局第一分局報請臺灣新竹地方法
    院檢察署檢察官偵查後，聲請以簡易判決處刑。
    理  由
一、訊據被告甲○○對於上揭時、地駕車肇事致告訴人乙○○受
    傷並逃逸等犯罪事實，於本院準備程序及審理中均坦承不諱
    ，核與告訴人乙○○於警詢、偵查及本院準備程序中指訴之
    情節大致相符，並有道路交通事故現場圖、道路交通事故調
    查報告表(一)、(二)、新竹市警察局舉發違反道路交通管理事件
    通知單各1件、現場及車損照片共3幀在卷可稽。又告訴人乙
    ○○因本件車禍受有右前臂鈍挫傷，合併擦傷10、12公分之
    傷害，亦有衛生署新竹醫院診斷證明書1紙附卷可按。
二、按汽車駕駛人於行車起步前本應注意顯示方向燈，並注意前
    後左右有無障礙或車輛行人，及讓行進中之車輛行人優先通
    行，道路交通安全規則第89條第1項第6款定有明文。被告於
    前揭時、地駕駛汽車，自負有上開注意義務，而依肇事現場
    之天候為晴，日間自然光線，路面乾燥無缺陷及障礙物，視
    距良好，並無不能注意之情事，被告竟疏未注意後方來車，
    即貿然驅車駛入內側車道，以致肇事，被告對本件車禍之發
    生顯有過失。而告訴人乙○○因本件車禍受有上開傷害，則
    被告之過失行為與告訴人之傷害間，具有相當因果關係。綜
    上，足認被告上開自白駕車肇事致告訴人受傷後並駕車逃逸
    等節，核與事實相符，堪以採信。本案事證明確，被告犯行
    洵堪認定，應依法論科。
三、核被告所為，係犯刑法第284條第1項前段之過失傷害罪及同
    法第185條之4之肇事逃逸罪。而被告所犯上開二罪間，犯意
    各別，行為互殊，罪名有異，應予分論併罰。
四、原審以被告上開犯行明確，依刑事訴訟法第449條第1項前段
    、第454條第2項、刑法第185條之4、第284條第1項（原審判
    決漏載前段，應予補正）、第41條第 1項（原審判決漏載第
    2項，應予補正）、第51條第5款、罰金罰鍰提高標準條例第
    1條（原審判決漏載前段，應予補正）、第2條（原審判決贅
    載第1項），分別量處有期徒刑3月（過失傷害部分）、 6月
    （肇事逃逸部分），並定應執行有期徒刑 8月，且就上開宣
    告刑及定執行刑部分均諭知如易科罰金之折算標準。核其認
    事用法均無不合，量刑亦屬妥適。
五、上訴人即被告甲○○上訴意旨略以：就原審認定之犯罪事實
    予以認罪，惟因上訴人已與告訴人達成和解，告訴人願原諒
    被告，且誠心悔過，請求從輕量刑，並宣告緩刑等語。經查
    ：刑罰之量定，固屬法院自由裁量之職權行使，但仍應審酌
    刑法第57條所列各款事由及一切情狀，為酌量輕重之標準，
    並非漫無限制。在同一犯罪事實與情節，如別無其他加重或
    減輕之原因，下級審法院量定之刑，亦無過重或失輕之不當
    情形，則上級審法院對下級審法院之職權行使，原則上應予
    尊重。本件原審判決已考量被告疏未注意後方來車，即貿然
    驅車駛入內側車道，以致肇事，致告訴人受傷，並於肇事後
    未報警處理，逕自駛離肇事現場，損及告訴人之權益，並枉
    顧社會上公眾行車安全及被告犯後態度等一切情狀，分別量
    處有期徒刑3月（過失傷害部分）、6月（肇事逃逸部分），
    且就上開宣告刑及定執行刑部分均諭知如易科罰金之折算標
    準，並無失當之處，被告以希望從輕量刑為由提起上訴，尚
    無理由，應予駁回。惟被告前未曾受其他有期徒刑以上刑之
    宣告，有臺灣高等法院被告前案紀錄表在卷為憑，其因一時
    失慎，觸犯刑章，犯後已與告訴人達成民事和解，告訴人亦
    當庭表示願意原諒被告，是被告經此刑之宣告後，應知警惕
    而無再犯之虞，本院認暫不執行其刑為適當，爰併予宣告緩
    刑2年，用啟自新。
六、據上論斷，應依刑事訴訟法第455條之1第1項、第3項、第36
    8條、第364條，刑法第74條第1款，判決如主文。
本案經檢察官黃逸帆到庭執行職務。
中    華    民    國    95    年    6     月    30    日
                  交通法庭  審判長法  官  汪銘欽
                                  法  官  林惠君
                                  法  官  楊數盈
以上正本證明與原本無異。
本件不得上訴。
                                  書記官  謝國聖
中    華    民    國    95    年    6     月    30    日
附錄本案論罪科刑法條全文：
刑法第284條第1項
因過失傷害人者，處6月以下有期徒刑、拘役或500元以下罰金，
致重傷者，處1年以下有期徒刑、拘役或500元以下罰金。
刑法第185條之4
駕駛動力交通工具肇事，致人死傷而逃逸者，處6月以上5年以下
有期徒刑。


司法院資訊處製作；財團法人民間司法改革基金會備份。
